# 请教老师们有关应付股利再冲回的问题

提问人：ziyan 时间：2012-11-13 21:51:11
有个外商合资 2001 年是有利润 1000 万，当初做了董事会决议计提了15%的盈余公积和职工奖励及福利基金后， 850 万进行了分配，从未分配利润转入了“应付股利”，并且股东从公司分走了 250 万，应付股利余额为 500 万。 由于国家产业结构的调整，从 2002 年开始公司就一直亏损，截止 2011 年 12 月 31 日，公司一共亏损了 6000 万，现在公司的股东决定这个应付股利不要了，那么这个应付股利到底是股东债权的放弃呢还是可以将 2001 年的股东会决议修改？ 我和同事有 2 个不同的意见： 1 、股东债权的放弃，那么应该讲这个500 万的应付股利转入“资本公积”并做纳税调整，但总觉得这样对企业来说是不公平的，因为这个 500 万本来就是税后利润，将其作为股东的债权放弃，列入“资本公积”做纳税调整，不是重复交税了吗？ 2 、现在来修改 2001 年的董事会决议，将原来的董事会决议修改，也就是将 500 万的应付股利原分录冲回，这样就不要纳税调整了，且股东债权的放弃并不是真的放弃，因为还是在所有者权益里面 请教各位老师和高手们，谢谢

回答人：chenyiwei
类似问题以前讨论过，请参阅： http://bbs.esnai.com/forum.php?m ... 353&pid=6330280 http://bbs.esnai.com/forum.php?m ... 303&pid=6265916

提问人：ziyan 时间：2012-11-14 09:51:17
回复 chenyiwei 的帖子
谢谢陈版的快速答复。我们这个客户的章程还是老的，未到工商做过变更，也就是说他们家的最高权力机构还是董事会而非股东会，董事会的人员虽说有些已调离，但还未到工商变更。我刚刚看了下回帖，总结一下，其实是要做 2 个决定：
1 、如果当时所有的与会董事都同意的话，那么可以修改原来的董事会决议，将未分走的应付股利以及相对应的盈余公积和职工奖励及福利基金也冲回；如果有代表表决权的董事不同意，那么是应该要保留该股东的现金分配权的对吧？ 2 、如果都同意（或部分同意），那么要求放弃分配权的股东再做个申明，申明放弃原董事会做的分配他放弃 有了这 2 个决议，那么账户处理是做未分配利润的原分录冲回对吧？即：借：盈余公积职工奖福利基金应付股利，贷：利润分配-未分配利润对吧？也不需要做纳税调整是吧？

回答人：chenyiwei
基本赞同你的理解。